---
title: "recom_system"
output: html_document
---

```{r setup, include=FALSE}
knitr::opts_chunk$set(echo = TRUE)
```

# Executive Summary

Di tengah merebaknya e-commerce yang saat ini menjadi bagian dari kehidupan masyarakat, maka tak diragukan lagi akan banyak sekali data-data yang berhasil terkumpul dari transaksi yang dilakukan. Data-data yang banyak terkumpul ini tentulah tak mungkin dibiarkan saja tanpa digali insight menarik untuk kepentingan bisnis dan strategi penjualan. Tugas dari seorang data analyst adalah memastikan data yang banyak tersebut tidak sia-sia, dan berusaha menggali insight-insight dengan cara melakukan analisa. Analisa dapat dilakukan dengan berbagai cara, yaitu dengan visualisasi ataupun melakukan predictive analytics, dan masih banyak cara lainnya. Pada studi kasus kali ini kita akan menggunakan data retail untuk mengetahui perilaku konsumen dan apa saja keterkaitan antar barang-barang yang mereka beli. Kita juga akan mengetahui di jam atau hari apa saja kustomer lebih aktif di dalam melakukan transaksi. 

Tujuan dari studi kasus ini adalah untuk mengetahui karakteristik dari data retail yang kita miliki, yaitu mengetahui pukul berapa transaksi paling aktif dilakukan, juga mengetahui negara mana yang memiliki transaksi paling besar. Untuk melakukan analisa, kita menggunakan data publik online retail dan software R programming.

Untuk mengetahui perilaku konsumen, kita menggunakan analisa market basket, dimana kita akan berusaha menemukan mana produk-produk yang memiliki keterkaitan atau yang sering dibeli bersama-sama.

Ada beberapa pertanyaan pada studi kasus ini yang akan kita dalami:


```{r}
library(readxl)
library(tidyverse)
library(lubridate)
library(plyr)
```

```{r}
df <- read_xlsx("Online_retail_Data.xlsx")

str(df)

glimpse(df)

summary(df)

```

```{r}
head(df)
```

InvoiceNo - Unique number assigned to a shipment for billing purpose

StockCode - Helps track the item for inventory

Description - Product name

Quantity - Amount purchased

InvoiceDate - Date and time of purchase

UnitPrice - Cost of product

CustomerID - Unique id for customer

Country - Contry of purchase


# Data Cleaning

```{r}
df %>% summarise(count = sum(is.na(CustomerID)))
```


```{r}
df_clean <- df %>% filter(CustomerID != is.na(CustomerID) | Description != is.na(Description))

df_clean %>% summarise(count = sum(is.na(CustomerID)))

df_clean_cust <- df_clean %>% filter(CustomerID != is.na(CustomerID))

df_clean_cust %>% summarise(count = sum(is.na(Description)))

df_clean_all <- df_clean_cust
```

```{r}
df_clean_all
```


# Feature Engineering

```{r}
#Buat feature baru yang berguna untuk analisa

## Total Cost of purchase

df_clean_fe <- df_clean_all %>% mutate(total_cost = Quantity * UnitPrice)

## Pembelian yang dilakukan pada setiap segmen waktu

str(df_clean_fe)

```

```{r}
hour(df_clean_fe$InvoiceDate)

df_fe <- df_clean_fe %>% mutate(hour = hour(InvoiceDate), day_of_week = day(InvoiceDate), month = month(InvoiceDate), year = year(InvoiceDate))

df_fe
```

# Insights

```{r}
# Penjualan produk dikelompokkan berdasarkan jam dalam sehari

hour_count <- df_fe %>% group_by(hour) %>% summarise(count = n())

hour_count

# plotting bar chart
plot(hour_count)
```

```{r}
# Penjualan produk dikelompokkan berdasarkan bulan

month_count <- df_fe %>% group_by(month) %>% summarise(count = n())

plot(month_count)
```

```{r}
# Jumlah penjualan dikelompokkan berdasarkan negara

country_count <- df_fe %>% group_by(Country) %>% summarise(count = n())

country_count %>% ggplot(aes(x=Country, y=count)) + geom_point()
```

```{r}
# Produk dengan penjualan tertinggi berdasarkan rata-rata jumlah penjualan

desc_quant <- df_fe %>% group_by(Description) %>% summarise(Quantity = mean(Quantity)) %>% arrange(desc(Quantity))

desc_quant
```

```{r}
# Produk dengan pendapatan tertinggi

desc_cost <- df_fe %>% group_by(Description) %>% summarise(total_cost = mean(total_cost)) %>% arrange(desc(total_cost))

desc_cost
```

# Recommender System (Market Basket Analysis)

```{r}
orders <- df_fe %>% select(InvoiceNo,StockCode)

orders_matrix <- as.matrix(orders)   

str(orders_matrix)
```

# Membuat Fungsi/Program untuk asosiasi

```{r}
install.packages("arules")
install.packages("arulesViz")

library(arules)
library(arulesViz)

library(datasets)

data("Groceries")

Groceries
```

```{r}
df_fe
```


```{r}
df_date <- df_fe %>% mutate(Date = date(InvoiceDate))

df_date$InvoiceNo <- as.numeric(df_date$InvoiceNo)
```

```{r}
library(plyr)

transaction_data <- ddply(df_date, c("InvoiceNo","Date"), function(df1)paste(df1$Description, collapse=","))

transaction_data
```

```{r}
trans_data_model <- transaction_data

trans_data_model$InvoiceNo <- NULL
trans_data_model$Date <- NULL
```

```{r}
trans_data_model <- transaction_data %>% select(V1)

colnames(trans_data_model) <- c("items")

trans_data_model

write.csv(trans_data_model,"trans_data_model.csv", quote = FALSE, row.names = FALSE)
```


```{r}
trans <- read.transactions("trans_data_model.csv",format = "basket", sep=",")
```

```{r}
trans

summary(trans)
```

```{r}
# Buat plot item frequency 20 Besar

if (!require("RColorBrewer")) {
  install.packages("RColorBrewer")
  library(RColorBrewer)
}

itemFrequencyPlot(trans, topN=20, type="absolute", col=brewer.pal(8, "Pastel2"), main="Plot Frekuensi Absolut Pembelian Barang")

itemFrequencyPlot(trans, topN=20, type="relative", col=brewer.pal(8, "Pastel2"), main="Plot Frekuensi Relatif Pembelian Barang")


```

# Menggunakan Algoritma APRIORI

```{r}
# Min support as 0.001, confidence as 0.8

association_rules <- apriori(trans, parameter = list(supp=0.001, conf=0.8, maxlen=10))

summary(association_rules)
```

```{r}
inspect(association_rules[1:20])
```

```{r}
# Membatasi jumlah dan ukuran "rules"

shorter_ass_rules <- apriori(trans, parameter = list(supp=0.001, conf=0.8, maxlen=3))

# Menghilangkan rules yang berulang

subset_rules <- which(colSums(is.subset(association_rules,association_rules)) > 1)

length(subset_rules)

subset_ass_rules <- association_rules[-subset_rules]
                                      
```

# Mencari rules yang terkait dengan beberapa barang tertentu

```{r}
# Apa yang dibeli kustomer sebelum membeli metal

metal_ass_rules <- apriori(trans, parameter = list(supp=0.001,conf=0.8),appearance = list(default="lhs",rhs="METAL"))

inspect(head(metal_ass_rules))
```

```{r}
# Kustomer yang membeli metal juga membeli...

metal_ass_rules_2 <- apriori(trans, parameter = list(supp=0.001,conf=0.8),appearance = list(lhs="METAL",default="rhs"))

inspect(head(metal_ass_rules_2))
```

```{r}
sub_rules <- association_rules[quality(association_rules)$confidence>0.4]

top10_sub_rules <- head(sub_rules, n=10, by="confidence")

plot(top10_sub_rules, method = "graph", engine = "htmlwidget")

plot(top10_sub_rules, method = "graph", interactive = TRUE, shading = NA)
```




























